臺灣高等法院臺南分院刑事判決
110年度上訴字第1218號
                                   110年度上訴字第1219號
上  訴  人  
即  被  告  歐泳宏


                    （法務部○○○○○○○執行）        選任辯護人  陳明律師（法扶律師）
上列上訴人即被告因毒品危害防制條例等案件，不服臺灣嘉義地
方法院110年度訴字第100號、第361號中華民國110年9月29日第
一審判決（起訴案號：臺灣嘉義地方檢察署109年度偵字第7901
號；追加起訴案號：110年度偵續字第13號），提起上訴，本院
判決如下：
    主      文
上訴駁回。
    事實及理由
壹、上訴得明示僅就判決之刑、沒收或保安處分一部為之。刑事
    訴訟法第348條第3項定有明文。而為尊重當事人設定攻防之
    範圍，並減輕上訴審審理之負擔，容許上訴權人僅針對刑、
    沒收或保安處分一部提起上訴，其未表明上訴之認定犯罪事
    實部分，則不在第二審之審判範圍。如為數罪併罰之案件，
    亦得僅針對各罪之刑、沒收、保安處分或對併罰所定之應執
    行刑、沒收、保安處分，提起上訴，其效力不及於原審所認
    定之各犯罪事實，此部分犯罪事實不在上訴審審查範圍（11
    0年6月16日修正理由參照）。本件被告僅就原判決所處刑之
    部分提起上訴，業經本院與被告及辯護人確認在卷（本院12
    18卷，下稱本院卷，第162頁），是原判決關於犯罪事實及
    沒收部分，不在本院審理範圍。
貳、本判決書關於犯罪事實、證據及理由部分，引用原審判決書
    之記載（如附件）。
參、被告上訴意旨略以
一、嘉義縣警察局民雄分局110年7月8日嘉民警偵字第110001959
    0號函固以「當時本分局除對犯嫌歐泳宏所持用之行動電話
    實施通訊監察，針對犯嫌甲男販賣毒品予犯嫌歐泳宏部分，
    犯嫌甲男已於警詢筆錄中坦承，業於109年9月15日將相關筆
    錄及資料以嘉民警偵字第1090026605號刑事案件報告書陳報
    臺灣嘉義地方檢察署愛股檢察官偵辦」（原審卷二第101頁
    ），然被告係於109年9月7日14時26分製作警詢筆錄時，供
    出甲男為本案毒品之上游(嘉義縣警察局民雄分局嘉民警偵
    字第1090025622號卷109年9月7日嘉義縣警察局民雄分局調
    查筆錄第2次第3頁），而當日警方僅提示被告與黃維瑤、呂
    士家、黃德安、林宏彰、米延祥、蔡福財之通訊監察譯文，
    並未提示被告與甲男之通訊監察譯文，是以，甲男坦承在後
    ，或未確認其與本案相關之犯行。倘因檢警尚無確切證據，
    足以合理懷疑甲男為被告所涉販賣毒品犯行之毒品來源，若
    因被告供出毒品來源為甲男，經臺灣嘉義地方檢察署109年
    度偵字第8105號起訴書起訴該部分犯罪事實，被告仍得依毒
    品危害防制條例第17條第1項之規定減輕其刑（本院卷第23-
    26頁）。
二、原判決量刑及定刑過重（本院卷第168頁）。　　
肆、駁回上訴之理由　　
一、被告於偵查中，就其毒品來源係供稱：我所施用毒品來源是
    綽號小龍的男子，於109年8月31日下午4時許，在嘉義市垂
    楊路旁拿一點點給我，他的真實姓名為甲男，我只有他的LI
    NE，沒有電話號碼，指認犯罪嫌疑人紀錄表6號是甲男（警
    卷第15-17頁）等語，其上開供述內容，係稱「施用毒品」
    來源為甲男，並非販賣毒品之來源，且依其所述，109年8月
    31日，甲男僅「拿一點點給我」等情，亦難認該次所取得之
    毒品足供其施用之餘販賣於他人，況且被告本件被訴犯行為
    109年8月3日至21日之間，時序上早於上開向甲男取得毒品
    之時間，自無可能為本件所販賣毒品之來源。
二、甲男雖因販賣甲基安非他命、海洛因與被告，而經臺灣嘉義
    地方檢察署檢察官以109年度偵字第8105號案件提起公訴，
    依起訴書之記載，甲男於109年7月10日販賣甲基安非他命80
    0元與被告，109年8月5日販賣海洛因500元與被告之犯行，
    係因實施通訊監察而查獲，有起訴書附卷可參（原審卷二第
    69-72頁），經本院調閱臺灣嘉義地方法院109年聲監字第22
    8號、聲監續字第383號通訊監察卷宗，於109年6月17日嘉義
    縣警察局民雄分局偵查隊聲請通訊監察偵查報告中，已經分
    析綽號「○○」之人持用行動電話與有毒品前科紀錄之人（包
    含被告）通話，因而聲請通訊監察（本院卷二，通訊監察影
    卷，第4-7頁），經核准實施監聽後，於109年7月15日聲請
    繼續監察，嘉義縣警察局民雄分局109年7月31日之職務報告
    已經載明：「於通訊監察期間，發現該電話使用人即為綽號
    ○○，本名為甲男之男子所使用」等語（同卷第19頁），可見
    某甲之真實身分，至遲於109年7月31日已經為警察所掌握，
    時序上亦早於被告109年9月7日之警詢供述。
三、是以，本件於被告供出前，甲男已因涉嫌販賣毒品為檢警發
    動偵查，並因通訊監察結果，掌握甲男之真實身分，上開偵
    查作為均早於被告109年9月7日警詢筆錄之前，則甲男雖因
    販賣毒品與被告而經提起公訴，然其查獲實與被告之供述並
    無因果關係，因而嘉義縣警察局民雄分局110年7月8日以嘉
    民警偵字第1100019590號函回覆原審法院略以：本案犯嫌歐
    泳宏所稱毒品來源係向另嫌甲男所購得，當時本分局除對犯
    嫌歐泳宏所持用之行動電話實施通訊監察外，亦已對犯嫌甲
    男所持用之行動電話實施通訊監察」等語（原審卷二第100-
    108頁），核與本院調閱上開通訊監察卷宗審閱結果相符，
    則甲男販賣毒品之犯行，既已先經偵查機關實施通訊監察，
    並掌握通訊監察譯文等客觀證據，且於通訊監察過程中，亦
    已確認甲男之真實身分，則甲男嗣後因販賣毒品與被告而經
    提起公訴，即無從認定與被告供出毒品來源有何前後之因果
    關係，核與毒品危害防制條例第17條第1項之減刑要件不符
    ，是以，原判決依上開函文認定被告不符合減刑要件，核無
    不合。
四、原判決就附表一、二所示各罪所量處之刑，已依刑法第57條
    規定審酌各項量刑相關證據，並說明其量刑之理由，其中附
    表一編號１、２、３、５所示各次販賣第二級毒品罪，經依累犯
    規定加重其刑，並依偵審自白規定減刑後，依各次交易之金
    額等犯罪情節，各量處有期徒刑5年3月至5年5月不等；附表
    二所示販賣第二級毒品未遂部分（被告於偵查中否認此部分
    犯罪，見警卷第23頁，偵卷第44頁，偵續卷第54-55頁，無
    毒品危害防制條例第17條第2項規定之適用），依累犯規定
    加重其刑後，再依未遂犯規定減輕其刑，量處有期徒刑5年6
    月；附表一編號４所示販賣第一級毒品罪，依偵審自白及刑
    法第59條規定遞減輕其刑後，量處有期徒刑7年9月，上開所
    處之刑，定應執行刑為有期徒刑8年8月。另就轉讓禁藥部分
    ，依累犯規定加重其刑後，再依毒品危害防制條例第17條第
    2項規定減輕其刑，並均量處有期徒刑4月，及定應執行刑為
    有期徒刑6月，所量處之刑均僅於法定最低刑度上，酌加數
    月，定應執行刑部分，亦已考量犯罪之同質性等因素，未依
    累加方式定其應執行刑，其裁量權之行使並無違法或不當，
    量刑亦無畸重而有失比例原則及平等原則之情況。
五、綜上，原判決並無上訴意旨所指違法或不當之處，被告上訴
    請求減刑並改判較輕之刑，為無理由，應予駁回。
伍、應適用之程序法條：刑事訴訟法第368條。
本案經檢察官陳則銘提起公訴、檢察官吳咨泓追加起訴、檢察官
陳昱旗到庭執行職務。
中　　華　　民　　國　　111 　年　　1 　　月　　25　　日
                  刑事第一庭    審判長法　官  楊清安
                                      法　官  陳顯榮
                                      法　官  蕭于哲
以上正本證明與原本無異。
如不服本判決應於收受送達後20日內向本院提出上訴書狀，其未
敘述上訴理由者，並得於提起上訴後20日內向本院補提理由書（
均須按他造當事人之人數附繕本）「切勿逕送上級法院」。
　　　　　　　　　　　　　　　　　　　書記官  鄭信邦　　
中　　華　　民　　國　　111 　年　　1 　　月　　25　　日
附錄本案論罪科刑法條全文
毒品危害防制條例第4條
製造、運輸、販賣第一級毒品者，處死刑或無期徒刑；處無期徒
刑者，得併科新臺幣3千萬元以下罰金。
製造、運輸、販賣第二級毒品者，處無期徒刑或10年以上有期徒
刑，得併科新臺幣1千5百萬元以下罰金。
製造、運輸、販賣第三級毒品者，處7年以上有期徒刑，得併科
新臺幣1千萬元以下罰金。
製造、運輸、販賣第四級毒品者，處5年以上12年以下有期徒刑
，得併科新臺幣5百萬元以下罰金。
製造、運輸、販賣專供製造或施用毒品之器具者，處1年以上7年
以下有期徒刑，得併科新臺幣1百50萬元以下罰金。
前五項之未遂犯罰之。